Braian Ezequiel Rosales

Desarrollador Front-end

■ braianezequielrosales@gmail.com

Buenos Aires

Agentina

in https://www.linkedin.com/in/braian-rosalesit/

https://github.com/BraianRosales

Soy un desarrollador Front-end utilizando Angular como tecnología principal, un profesional cuyo objetivo es la creación de aplicaciónes web de alta calidad.

Quiero ampliar mi experiencia en diferentes entornos de trabajo y ampliar mis conocimientos en tecnologías. Actualmente estoy trabajando en Accusys Technology, una compañía que posee amplia experiencia en el área de servicios financieros en América Latina, con un fuerte foco en el mercado de Banca y Seguros.

Experiencia Profesional

Desarrollador - Angular Developer

Accusys Technology · Jornada completa.

• Análisis de casos de uso.

- Desarrollar modulos, componentes y funcionalidades propuestas por el equipo de UX UI.
- Aportar ideas y visión desde el front sobre soluciones en conjunto con el equipo.
- Manejo del estado global de la aplicación siguiendo patrones de diseño.
- Soporte y capacitación técnica a nuevos ingresantes en el proyecto.

Analista Programador - Angular Developer

COTO · Jornada completa.

04/2022 – 10/2022 Buenos Aires, Argentina

10/2022 - Presente

Buenos Aires, Argentina

- Fix de bugs.
- Mantener y crear componentes dinamicos reutilizables en toda la app.
- Desarrollé un administrador por estados de pedidos de la aplicación del centro de distribución de mercaderia.
- Agregar funcionalidades para la aplicación web coto digital (Envío a domicilio).

Educación

Licenciatura en Programación Informática

Universidad Nacional de Quilmes.

03/2018 – 11/2021 | Bernal, Argentina

Web Front End Developer: JavaScript | ReactJs Coderhouse.

10/2021 – 04/2022 | Remoto, Argentina

• Responsive web desing

Conocimientos

• HTML5

• CSS

Flexbox

· CSS Grid Layout

JavaScript

ReactJs

s • Material UI

Typescript

Angular

• Angular Material

RxJS

NgRx (Redux)

• Scrum

SASS

Jira

• GIT

Kanban

Braian Ezequiel Rosales